# 存货跌价准备

提问人：stoneinsea 时间：2020-10-27 15:00:00
企业存在淡旺季，上半年是淡季，产品产量低，产成品相对承担固定成本要高一些。
请问这种情况，正常经营中企业，半年报是否要计提存货跌价准备？

回答人：chenyiwei
建议参考《瑞华研究 2010 ～ 2019 汇编》之“问题1-5-2（生产不饱和期固定费用分摊的问题）”，在上半年淡季期间将部分固定性质的制造费用直接计入营业成本，以减轻半年报中的存货减值压力。